臺灣臺中地方法院刑事判決　　　　　　　94年度易字第1996號
公　訴　人　台灣台中地方法院檢察署檢察官
被　　　告　癸○○
上列被告因竊盜案件，經檢察官提起公訴（九十四年度偵字第一
三四八六號）及移送併案審理（九十四年度偵字第一六四一三號
），本院合議庭裁定由受命法官獨任進行簡式審判程序，判決如
下：
    主    文
癸○○連續攜帶兇器竊盜，累犯，處有期徒刑壹年貳月，扣案之
剪刀壹支沒收。
    犯罪事實
一、癸○○前曾於民國九十二年間因施用毒品案件，經本院以九
    十一年度訴字第二九九○號判處有期徒刑四月、八月，應執
    行有期徒刑十月，於九十三年十月三十一日縮刑期滿執行完
    畢。詎猶不知悛悔，復基於意圖為自己不法所有之概括犯意
    ，於如附表所示之時間、地點、以如附表所示之方式，連續
    竊取他人財物，嗣於九十四年九月十五日下午二時為警查獲
    ，並扣得剪刀一支，始得悉上情。
二、案經臺中市警察局第一分局報請臺灣臺中地方法院檢察署檢
    察官偵查起訴及同署檢察官移送併案審理。
 　 理    由
一、本件被告癸○○所犯係死刑、無期徒刑、最輕本刑為三年以
    上有期徒刑以外之罪，其於準備程序中就被訴事實為有罪之
    陳述，經告知簡式審判程序之旨，並聽取公訴人及被告之意
    見後，本院合議庭認為適宜而裁定由受命法官獨任進行簡式
    審判程序，合先敘明。
二、上揭犯罪事實，業據被告癸○○於警詢、偵訊中及本院審理
    時坦承不諱，核與如附表所示之被害人於警詢中指訴之情節
    相符，並有監視器翻拍之照片九張附卷、剪刀一支扣案可憑
    ，足見被告之自白與事實相符，本件事證明確，被告犯行均
    足堪認定。
三、按刑法第三百二十一條第一項第三款之攜帶兇器竊盜罪，係
    以行為人攜帶兇器竊盜為其加重條件，此所謂兇器，其種類
    並無限制，凡客觀上足對人之生命、身體、安全構成威脅，
    具有危險性之兇器均屬之，且祇須行竊時攜帶此種具有危險
    性之兇器為已足，並不以攜帶之初有行兇之意圖為必要（最
    高法院七十九年台上字第五二五三號判例意旨參照）。被告
    於附表編號一至五持上開剪刀一支剪斷電線後行竊，所使用
    之上開竊盜工具為金屬材質，足以為殺傷人之生命、身體之
    器械，要係具有危險性之兇器無誤。故核被告如附表一至五
    所示行為，係犯刑法第三百二十一條第一項第三款之竊盜罪
    。附表六至十所示之行為，則係犯刑法第三百二十條第一項
    之罪。按連續犯須基於概括犯意，連續數行為而犯同一罪名
    ，所謂同一罪名，指構成犯罪相同之罪名而言，刑法第三百
    二十一條第一項各款之加重竊盜罪，係屬刑法第三百二十條
    第一項普通竊盜罪之加重條件，二罪之罪質相同，自得成立
    連續犯。（司法院大法官會議釋字第一五二號解釋、最高法
    院六十七年六月二十日六十七年度第六次暨第七次刑事庭庭
    推總會議決議（一）參照）。被告係因缺錢花用而連續偷竊
    ，且被告上開竊盜行為，時間緊接，犯罪構成要件相同，顯
    係基於概括犯意而反覆為之，為連續犯，應依刑法第五十六
    條之規定，從一重論以刑法第三百二十一條第一項第三款之
    攜帶兇器竊盜罪，並依法加重其刑。被告有如犯罪事實欄所
    載之犯罪前科，於九十三年十月三十一日執行完畢，此有臺
    灣臺中地方法院檢察署刑案資料查註紀錄表及臺灣高等法院
    被告全國前案紀錄表各一份在卷足憑，其於五年以內再犯
    本件有期徒刑以上之罪，為累犯，應依刑法第四十七條之規
    定，遞加重其刑。爰審酌被告素行不佳，所犯竊盜次數及犯
    罪所得，對社會治安所生危害重大，及其犯罪之動機係為購
    買毒品，法治觀念淡薄，惟念其犯後尚能坦承犯行，且與部
    分被害人（即乙○○、庚○○、丙○○、己○○、甲○○）
    等人達成民事和解，賠償其等之損失，態度良好，及其目的
    、手段等一切情狀，量處如主文所示之刑。又保安處分係對
    受處分人將來之危險性所為拘束其身體、自由之處置，以達
    教化與治療之目的，為刑罰之補充制度，本諸法治國家保障
    人權之原理及刑法之保護作用，其法律規定之內容，應受比
    例原則之規範，使保安處分之宣告，與行為人所為行為之嚴
    重性，行為人所表現之危險性，及對行為人未來行為之期待
    性相當，司法院大法官會議釋字第四七一號解釋可資參照。
    本件被告之犯罪行為雖值非難，惟本院衡酌其行為之嚴重性
    、行為人所表現之危險性及對於未來行為之期待性，依憲法
    比例原則之規範，認本件量處被告如主文所示之刑，已足收
    懲儆之效，未達須以保安處分預防矯治之程度，尚無施以強
    制工作之必要，附此敘明。
三、至扣案之剪刀一支，係被告所有，且係供被告竊盜所用之物
    ，業據被告供明在卷，爰依刑法第三十八條第一項第二款規
    定，併宣告沒收之。
四、又按檢察官就犯罪事實一部起訴者，其效力及於全部，刑事
    訴訟法第二百六十七條定有明文；經查本件公訴人提起公訴
    之部分（九十四年度偵字第一三四八六號）及移送併案審理
    部分（九十四年度偵字第一六四一三號），有連續犯之關係
    ，已如前述，屬裁判上一罪，本院自應就移送併辦部分併予
    審理，附此敘明。
據上論斷，應依刑事訴訟法第二百七十三條之一第一項、第二百
九十九條第一項前段，刑法第五十六條、第三百二十一條第一項
第三款、第四十七條、第三十八條第一項第二款，判決如主文。
本案經檢察官丁○○到庭執行職務
中　　華　　民　　國　　94　　年　　11　　月　　11　　日
                  刑事第四庭  ?書記官  郭佳雯
                  ??????  法  官  滕治平
上正本證明與原本無異。
如不服本判決，應於送達後十日內向本院提出上訴狀（須附繕
本），上訴於台灣高等法院台中分院。
                                書記官  郭佳雯
中　　華　　民　　國　　94　　年　　11　　月　　9 　　日
附錄論罪科刑法條
刑法第三百二十一條
【附表】
┌──┬────┬────┬───┬─────┬─────┐
│編號│犯罪時間│犯罪地點│被害人│竊盜之財物│ 竊盜方法 │　          │
├──┼────┼────┼───┼─────┼─────┤
│ 一 │94年6月 │臺中市南│戊○○│監視攝影機│癸○○以自│            │
│　　│20日18時│區○○路│　　　│一個【價值│備之剪刀一│　　        │
│　　│30分許　│3段362號│　　　│新台幣（下│把剪斷電線│            │
│　　│　　　　│        │　　　│同）5000元│之方式行竊│            │
│　　│　　　　│        │　　　│】        │。        │            │
├──┼────┼────┼───┼─────┼─────┤
│ 二 │94年6月 │臺中市南│乙○○│同上（價值│同上。    │            │
│　　│22日20時│區○○路│　　　│3800元）  │　　      │　          │
│　　│許　    │1段268號│　　　│          │　　　　　│            │
│　　│　　　　│        │　　　│　　　　　│          │            │
├──┼────┼────┼───┼─────┼─────┤
│ 三 │94年7月 │臺中市忠│壬○  │監視攝影機│同上。    │            │
│　　│5日凌晨2│明南路91│　　　│二個（價值│　　　　　│　　　　    │
│　　│時許    │9號     │　　　│14000元） │　　　　　│　　　　　　│
│　　│　　　　│　　　  │　　　│　　　　　│　　　　　│　　　　　　│
├──┼────┼────┼───┼─────┼─────┤
│ 四 │94年7月2│臺中市東│甲○○│監視攝影機│同上。    │            │
│　　│6日8時5 │區○○街│　　　│一個（價值│　　      │
│　　│分許    │192號   │　　　│8000元）  │　　　　　│            │
│　　│　　　　│        │　　　│　　　　　│          │　          │
├──┼────┼────┼───┼─────┼─────┤
│ 五 │94年8月 │臺中市南│己○○│監視攝影機│同上。    │            │
│　　│4日7時許│區○○街│　　　│二個（價值│　　　　　│　　        │
│　　│　      │113號   │　　　│9000元）  │　　　　　│            │
│　　│　　　　│        │　　　│　　　　　│　　　　　│            │
│　　│　　　　│        │　　　│　　　　　│          │            │
├──┼────┼────┼───┼─────┼─────┤
│ 六 │94年7月1│臺中縣大│辛○○│監視攝影機│癸○○以徒│            │
│　　│2日2時許│里市工業│　　　│一個（價值│手拉斷電線│　　　　    │
│　　│　　　　│路108號 │　　　│3800元）  │之方式竊取│　　　　　　│
│　　│　　　　│        │　　　│          │　　　　　│　　　　　　│
├──┼────┼────┼───┼─────┼─────┤
│ 七 │94年7月 │臺中市東│庚○○│監視攝影機│同上。    │            │
│　　│13日2時 │區○○路│　　　│一個（價值│　　      │            │
│　　│許      │347號   │　　　│1000元）  │          │            │
│　　│　　　　│　　　  │　　　│　　　　　│          │　          │
├──┼────┼────┼───┼─────┼─────┤
│ 八 │94年8月 │臺中市西│丑○○│監視攝影機│同上。    │            │
│　　│4日5時許│區公正里│　　　│一個（價值│　　      │　　　　　　│
│　　│　　　  │東興路3 │　　　│5500元）  │          │            │
│　　│　　　　│段88號  │　　　│　　　　　│          │            │
│　　│　　　　│        │　　　│　　　　　│          │            │
├──┼────┼────┼───┼─────┼─────┤
│ 九 │94年8月 │臺中市西│子○○│同上（價值│同上。    │            │
│　　│10日10時│區公德里│　　　│5000元）  │　　      │            │
│　　│許　    │向上路1 │　　　│　　　　　│          │            │
│　　│　　　　│段379號 │　　　│　　　　　│          │　　        │
│　　│　　　　│        │　　　│　　　　　│          │            │
├──┼────┼────┼───┼─────┼─────┤
│ 十 │94年8月 │臺中市西│丙○○│同上（價值│同上。    │            │
│　　│12日7時 │區公德里│　　　│3000元）  │　　      │            │
│　　│6分許   │向上路1 │　　　│　　　　　│          │            │
│　　│　　　　│段371號 │　　　│　　　　　│          │　　        │
│　　│　　　　│        │　　　│　　　　　│          │            │
└──┴────┴────┴───┴─────┴─────┘
